

Chaima BOUGHANMI

Data Scientist Junior - R/shiny devloper

@ boughanmichaima9@gmail.com

Ile de France

J 07 53 65 16 71

in chaima-boug

BOUGHANMIChaima

chaimaboughanmii.netlify.app

Une personne autonome et très motivée. Une communicante avec un bon relationnel. Dotée de solides expériences en analyse de données, en machine learning et en programmation. Avec un niveau avancé en termes de compétences en statistiques, en résolution de problèmes et en optimisation associé à une forte pensée analytique.

EXPÉRIENCES

Data scientist & Business modeler | @ BVA xsight &

depuis novembre 2022

Data Scientist | @ Rte 🐠

1 02/04/2022 - 31/10/2022

- Stage de fin d'études -

Renforcer la performance du processus de planification des opérations sur le réseau de transport d'électricité par l'analyse des données et le machine learning

- Création des requêtes SQL afin d'extraire des données à partir des bases de différents départements.
- Traitement et analyse de données nécessaires pour améliorer le processus de planification.
- Création, publication et documentation d'un dashboard interactif en utilisant R Shiny.
- Prévision des retraits en utilisant les modèles de séries temporelles et de Machine learning.
- Environnement: R, R Shiny, R markdown, Python, SQL, Dremio, Git, ARIMA, XGBoost, Random Forest

Statisticienne Formatrice | @ Organisation Mondiale de la Santé 🔗

i 01/08/2021 - 10/08/2021

- Formation -

- Animation de la partie pratique de la formation pour les cadres de l'observatoire National de Sécurité Routière.
- Environnement: R, statistique descriptive, statistique inférentielle

Data Scientist chercheuse | @ Laboratoire GREYC - Université de Caen Normandie

1 01/03/2021 - 31/08/2021

- Stage de fin d'études -

Analyse tactique de données de sport collectif

- Implémentation d'un algorithme basé sur les graphes dynamiques afin d'identifier des styles de jeu en détectant des motifs fréquents dans les coordinations entre joueurs en sport collectif (Handball).
- Environnement: La Programmation Orientée Objet Python, Data mining, graphe dynamique

Ingénieure Data Analyst | @ One to One for Research and Polling 🔗

1 01/07/2020 - 31/08/2020

- Stage -

Étude KAP sur la petite enfance

• Environnement: R, R Shiny Lien de l'application &

PROJETS

Prédiction du cours des cryptomonnaies

Environnement: Python: Random Forest, Gradient Boosting, XG Boost RNN-LSTM

Détection de chutes en utilisant les algorithmes de Machine learning

Environnement: Python: Sklearn, Numpy, SMOTE, Naive Bayes, QDA, Logistic regression, Random Forest, AdaBoost

Recherche du plus court chemin: Application sur la réduction d'image et création d'un package R

Environnement: R: Bellmanford, Dijkstra, Seamcarving, R package

Prédiction de la probabilité de solvabilité d'un client Lien du dashboard &

Environnement: R, R Shiny, ANOVA, logit, probit, SVM, arbre de décision, réseaux de neurones

Création d'un dashboard de suivi du Covid-19 en Tunisie Lien du Dashboard &

Environnement: R, R Shiny

(la suite de mes projets sur mon github sur ce lien)

FORMATION

Mastère 2 Data Science : Santé, Finance, Assurance | Université Paris Saclay 🔗

2021 - 2022

Mastère de recherche TICV | École nationale d'ingénieurs de Tunis (ENIT) &

2020 - 2021

Diplôme d'ingénieur | École supérieure de la statistique et de l'analyse de l'information (ESSAI) &

2018 - 2021

Classe préparatoire MP | Institut préparatoire aux études d'ingénieurs de Nabeul (IPEIN) &

COMPÉTENCES

Les compétences de base:

Statistiques inférentielles

GLM | non-parametric models

tree-based models

Programmation:

R Shiny

Python SAS **SPSS**

TensorFlow

CsPro

Gestion des données:

SQL | NoSQL | Cypher-Neo4j

Déploiement et OS:

Linux | Git

Data Viz et dashboarding:

plotly Flexdashboard Rshiny

Machine Learning:

Random Forest | Naive Bayes

XG Boost | Gradient Boosting

Logistic regression | KNN

Deep Learning: les éléments de

Les réseaux de neuronnes

Keras

Traitement des documents:

LaTeX | Overleaf | Microsoft Office

CERTIFICATIONS

DataCamp-Machine learning with python

SAS: Datametrix

LANGUES

Français: Bilingue: DELF B2 85,75/100 Anglais: Courant: TOEIC 755/990

Allemand: Débutant

CENTRES D'INTÉRÊT

Football

- 5ème place aux championnats de France 2022 **Ø**
- Auparavant capitaine d'une équipe de football féminin

Ping Pong | Lecture | Voyage

VIE ASSOCIATIVE

Statisticiens Sans Frontières &

Organisatrice à R-Ladies Paris

